【裁判字號】    98,司家聲,58
【裁判日期】    990115
【裁判案由】    確定訴訟費用額
【裁判全文】
臺灣臺南地方法院民事裁定            98年度司家聲字第58號
聲  請  人  財團法人法律扶助基金會
法定代理人  戊○○○
代  理  人  丁○○
相  對  人  甲○○(即被繼承人.
            乙○○(即被繼承人.
上聲請人聲請確定訴訟費用額事件，本院裁定如下：
    主  文
相對人甲○○、乙○○應連帶負擔之訴訟費用額確定為新臺幣
萬壹仟元，並自本裁定送達之翌日起至清償日止，按週年利率百
分之五計算之利息。
    理  由
一、按財團法人法律扶助基金會得按地方法院轄區設立基金會分
    會(以下簡稱分會)。分會就扶助事件所支出之酬金及必要費
    用，視為訴訟費用之一部。因法律扶助而由分會支出之酬金
    及必要費用，得向負擔訴訟費用之他造請求。分會得對於負
    擔訴訟費用之他造，請求歸還其支出之酬金及必要費用。分
    會得據受扶助人有執行力之執行名義，聲請確定訴訟費用額
    及強制執行。分會依第三項規定所收取之酬金及必要費用，
    抵充受扶助人應分擔、負擔或返還之酬金及必要費用。法律
    扶助法第9條第2項、第35條定有明文。又按法院未於訴訟費
    用之裁判確定其費用額者，第一審受訴法院於該裁判有執行
    力後，應依聲請以裁定確定之。聲請確定訴訟費用額者，應
    提出費用計算書、交付他造之計算書繕本或影本及釋明費用
    額之證書。依第一項確定之訴訟費用額，應於裁定送達之翌
    日起，加給按法定利率計算之利息，民事訴訟法第91條亦有
    明文規定。
二、又按繼承，因被繼承人死亡而開始，除本法另有規定外，承
    受被繼承人財產上之一切權利、義務。繼承人對於被繼承人
    之債務，以因繼承所得遺產為限，負清償責任。民法第1147
    條；第1148條第1項、第2項分別定有明文。另當事人死亡者
    ，訴訟程序應由繼承人、遺產管理人或其他依法令應續行訴
    訟之人承受其訴訟。此參諸民事訴訟法第168條自明。
三、本件聲請意旨略以：受扶助人邱洪圍前於民國95年3月7日向
    聲請人所屬臺南分會申請扶助，經臺南分會依法審查後，准
    予就受扶助人邱洪圍與丙○○間離婚等事件給予扶助，本案
    業於95年12月11日判決確定，其中，訴訟費用應由丙○○負
    擔。聲請人因本案支出之律師酬金及必要費用，合計為新臺
    幣(下同)31,000元，爰依民事訴訟法第91條，向法院聲請確
    定訴訟費用額等語。
四、經查，聲請人所主張就受扶助人邱洪圍與丙○○間離婚事件
    給予扶助，該案業於95年12月11日判決確定，其中，訴訟費
    用應由丙○○負擔等事實，業經本院依職權調閱95年度婚字
    第412號邱洪圍與丙○○間離婚等事件之卷宗，查核無誤，
    堪予認定。次查，聲請人律師酬金30,000元之部分，有聲請
    人提出之審查表、預付及結案酬金領款單影本附卷為憑，應
    堪採信。另有必要費用1,000元之部分，核為廣告刊登費用
    ，而由聲請人代為墊付之事實，有聲請人提出之訴訟及其他
    必要費用申請書、廣告委刊證明單、廣告費收據(上皆為影
    本)各一件為據，堪以認定。綜上所述，相對人應負擔之訴
    訟費用額確定為如主文所示之金額。
五、再查，被繼承人丙○○(即本案之被告)業於97年3月3日死亡
    ，經本院職權查詢，被繼承人丙○○於本院有受理拋棄繼承
    案件，案號分別為97年度繼字第996號、第1272號(參本院查
    詢表)，經調閱上開卷宗審核後得知，被繼承人之合法繼承
    人為甲○○、乙○○，另同順位之繼承人邱靖芹、邱惠琴則
    皆已依法聲明拋棄繼承並准予備查在案，是本件被繼承人丙○○之合法繼承人乙○○、甲○○，依法應承受被繼承人丙○○之訴訟，及其財產上一切之權利、義務，爰裁定如主文
    。
六、依法律扶助法第35條、民事訴訟法第91條，裁定如主文。
中    華    民    國    99    年    1    月    15    日
                  家事法庭司法事務官  林可婷
上為正本係照原本作成
如不服本裁定，應於裁定送達後10日內，以書狀向司法事務官提
出異議。
中    華    民    國    99    年    1    月    15    日
                          書記官  謝麗首


司法院資訊處製作；財團法人民間司法改革基金會備份。
